---
title: ""
author: ""
date: ""
output: html_document
---

```{r setup, include=FALSE}
knitr::opts_chunk$set(echo = TRUE)
library(readxl)
library(tidyverse)
library(gt)

```


### von Robert Cline
UNM 100684786  
F&uuml;r:  Deutsche Sommerschule von New Mexico  
Kurs:  Energiewende  
Lehrer:  Jason Wilby
F&auml;llig:  26.06.2023 

## Arbeitsblatt zum Video „Energiewende“:
Bitte vor dem Anschauen des Videos diese Vokabularwörter definieren:

```{r echo=FALSE}

wortschatz <- read_excel("data/wortschatz.xlsx")

gt(wortschatz)
```




<br> 

### Das Video: [Energiewende](https://www.youtube.com/watch?v=rhz5uLuN5zU)  


### Schau das Video einmal einfach so an! Was sind die Themen im Video?  

1. **Die Themen sind**: 
  - Energiepolitik 
  - Wirtshaft  
  - &Ouml;kologie  
  
2.	Lies nun die Fragen unten und merke Information, die du brauchen wirst!
3.	Schau das Video nun noch 2-3 Male an und beantworte dann die Fragen unten!

## Fragen zum Video:

### Bitte beantworte jede Frage mit 1-2 Sätzen!  

1.	**Welche drei Bereiche spielen in der Energiewende eine Rolle?**  
* Mobilit&auml;at  
* W&auml;rme  
* Stromversorgung  
  
2.	**Bis wann wollte man alle Atomkraftwerke in Deutschland abschaffen?**  
Im 2020 wurde alle Atomkraftwerke abgeschaffen**

3.	**Welches Ziel will man bis zum Jahr 2050 erreichen?**     

Das Ziel ist bis 2050 den gesamtem Strombedarf zum 60% mit erneuebaren Energie abzudecken.  


4.	Welche andere Strategien werden im Video angesprochen, die Klimaziele der Energiewende zu erreichen?  

* Wegen Solar und Windkraft wetterabh&auml;ngig sind:  
  - müssen neue regenerativer Kraftwerk gebaut werden.  
  - müssen Pumpspeicherkraftwerke gebaut werden.    
* Weil der Enegievergrauch so hoch ist:  
  - dauerhaften regenerativer Kraftwarke ausgebaut werden ^[permanent regenerative power plants [to be] expanded]   
  - müssen moderne fossile Karaftwerke gebaut werden  
  - alte Ger&auml;rate mit hohem Energieverbrauch mussen mit dem mit geringen Verbrauch ersetz werden. 
