---
title: "Untitled"
author: "Robert Cline"
date: "2023-06-27"
output: word_document
---

```{r setup, include=FALSE}
knitr::opts_chunk$set(echo = TRUE) 

library(gt)
library(tidyverse)
library(readxl)
```


### von Robert Cline
UNM 100684786  
F&uuml;r:  Deutsche Sommerschule von New Mexico  
Kurs:  Energiewende  
Lehrer:  Jason Wilby
F&auml;llig:  27.06.2023 




Arbeitsblatt: Energiewende Lesetext
Bitte lies den Text einmal schnell durch, dann ein zweites Mal langsam und detailliert durch!
Vokabular:
Finde bitte midenstens 10 neue Wörter, die du gern lesen würdest und trage sie in diese Tabelle mit Definitionen:
Wort:	Definition:
	`

	
	
## Arbeitsblatt: Energiewende Lesetext
Bitte lies den Text einmal schnell durch, dann ein zweites Mal langsam und detailliert durch!


Vokabular:
Finde bitte midenstens 10 neue Wörter, die du gern lesen würdest und trage sie in diese Tabelle mit Definitionen:

	

```{r echo=FALSE}

wortschatz <- read_excel("data/4wortschatz.xlsx")

gt(wortschatz)
```	
	
<br>

## Lesefragen:

Bitte beantworte diese Fragen mit kurzen Antworten (1-2 Sätze pro Frage): 


Absatz 1: Was soll die Energiewende schaffen? 

* Die Energie wende soll kosteng&uuml;nstig und nachhaltige Energieversorgung'  
* neue Gesch&auml;ftsfelder er&ouml;ffnen.  
* neue Jobs und Wachstum ansto&szlig;en.  
* unabh&auml;ngig von &Ouml;l und Gas vom Ausland werden.



Absatz 2: Welche umweltfreundliche Energien werden erwähnt? (Energie Tr&auml;ger)

* Wind  
* Sonne  
* Wasserkraft  
* Biomasse  
* Geothermie  


Absatz 3: Welche neuen Gesetze gibt es für die Energiewende?

* *Stromeinspiesungsgesetz* ^[*Stromeinspiesungsgesetz*: Strom Feedin-tarif law; Garantierte Preise für Betreiber erneuerbarer Energien] 
* *Erneuerbare-Energien-Gesetz* (EEG)  
  - garantierte Einspeisetarife  
  - vorrangige Einspeisng ins Netz (Priority feeding)  
  - Verteilung der entstehended Mehrkosten &uuml;ber ein Umlagesystem.^[entstehenede Mehrkosten uber Umlagesystem: distribution of the incurred additional costs through a surcharge system]

Absatz 4: Wie viele Jobs kreiert die Energiewende?  

* Mit hoheren Nachfagen bekommen mehr als 330.000 Arbeitspl&auml;tze.

Absatz 5: Welche erneuerbare Stromquelle ist am wichtigsten?  

* Windkraft.  
  - Srom aus Windkraft is 4,7 und 8,4 Cent pro Kilowattstunde.  

Absatz 6: Keine Frage

Absatz 7: Welches Treibhausgas trägt am meisten zum Klimawandel bei?  

* Kohlendioxide tr&auml;gt am meisten um Klimawandel bei.  
  - Ein drittle aller Treibhausgase werden von Kraftwerken ausge&szlig;tosen

* Ziele:  
  - Natur und Wirtschaft auf ein nachhaltiges Ma&szlig; zu begrenzen.  
  - IPCC darf sich die Erde um h&oumklchstens zwei Grad C.
	
	
	
	
	