---
title: ''
author: ""
output: html_document
---

```{r setup, include=FALSE}
knitr::opts_chunk$set(echo = FALSE)

library(gt)
library(tidyverse)
library(readxl)
```

	



### von Robert Cline
UNM 100684786  
F&uuml;r:  Deutsche Sommerschule von New Mexico  
Kurs:  Energiewende  
Lehrer:  Jason Wilby
F&auml;llig:  So 01.07.2023 

## Arbeitsblatt: Sonnenenergie
[PDF & hier](https://www.ardalpha.de/wissen/umwelt/nachhaltigkeit/sonnenenergie-sonne-solarthermie-eneuerbare-energien-100.html)  


Bitte lies den Text einmal schnell durch, dann ein zweites Mal langsam und detailliert durch!

## Vokabular:  

#### Finde bitte midenstens 10 neue Wörter, die du gern lesen würdest und trage sie in diese Tabelle mit Definitionen:
```{r echo=FALSE}

wortschatz6 <- read_excel("data/6wortschatz.xlsx")  

wortschatz <- wortschatz6 %>% 
  filter(aufgabe == 6) %>% 
  select(-aufgabe)

gt(wortschatz)
```	 


## Fragen: 

#### Bitte notiere Fragen zum Text:

1. Warum "etwa?"  *Das tun etwa Sonnenkollektoren, die auf vielen Dächern montiert sind*.

